【裁判字號】    98,交聲,2193
【裁判日期】    980703
【裁判案由】    違反道路交通管理處罰條例聲明異議
【裁判全文】
臺灣臺北地方法院交通事件裁定        98年度交聲字第2193號
原處分機關  交通部公路總局臺北區監理所
異  議  人
即受處分人  甲○○
上列受分人因違反道路交通管理處罰條例案件，對於交通部公路
總局臺北區監理所98年5月27日所為之處分（原處分案號：北監
營裁字第裁40-AA0000000號），聲明異議，本院裁定如下：
    主  文
異議駁回。
    理  由
一、原處分意旨略以：異議人即受處分人甲○○所有之車牌號碼
    V4-783號營業小客車，於民國98年3月10日22時16分許，行
    經水源快速道路往南方向之限速60公里之快速道路，經警以
    雷達測速照相儀器偵測時速高達71公里，超速11公里，遂以
    北市警交大第AA0000000號違規單舉發之。原處分機關認受
    處分人有上開違規行為，乃依道路交通管理處罰條例40第、
    第63條第1項第1款（原裁決書漏載第1款）及違反道路交通
    管理事件統一裁罰基準及處理細則所訂之違反道路交通管理
    事件統一裁罰基準表之規定，裁處受處分人新臺幣（下同）
    1600元罰鍰，並記違規點數1點。
二、受處分人聲明異議意旨略以：該測速儀器不準確，伊當時車
    速並沒有超過70公里，可能是被警察故意調整低儀器速限，
    陷害開車族云云。
三、按汽車駕駛人，行車速度，超過規定之最高時速，或低於規
    定之最低時速，除有第43條第1項第2款情形外，處1200元以
    上2400元以下罰鍰，並記違規點數1點，道路交通管理處罰
    條例第40條、第63條第1項第1款定有明文。
四、經查：受處分人甲○○駕駛車牌號碼V7-783號營業小客車，
    於98年3月10日22時16分許，行經水源快速道路線往南方向
    之限速60公里之快速公路，經警以雷達測速照相儀器偵測時
    速高達71公里，超速11公里等情，有原處分機關北監營裁字
    第裁40-AA0000000號裁決書在卷可稽。而本件舉發單位係採
    用雷射測速照相儀器偵測汽車超速違規行為，違規地點前方
    道路業已依規定設置限速60公里標誌及「前有測速照相」警
    告示牌，核與道路交通管理處罰條例第7條之2第1項第7款所
    定「其他違規行為經以科學儀器取得證據資料者」得逕行舉
    發之規定相符；而本件舉發所使用之雷射測速照相儀器，經
    濟部標準檢驗局於97年7月22日檢定合格，有效期限自97年7
    月22日至98年7月31日止，目前均使用正常，亦有臺北市政
    府警察局中正第二分局98年5月14日北市警中正二分交字第
    09830605800號函及所附本件雷達測速儀檢定合格證書影本
    等件在卷可參。舉發單位依憑上開準確、可信之雷達測速照
    相儀採證之照片逕行舉發，自屬適法。受處分人空以是員警
    為陷害開車族故意調低儀器速限，而否認有本件超速違規行
    為，自非可採。至受處分人另辯稱快速道路限速不應僅有60
    公里云云，然此為行政機關就各道路具體路況，基於整體交
    通安全之考量而定標準，並無有何明顯違法或不當之處，亦
    非本院所能審酌，受處分人上開所辯，亦無足取。
五、綜上所述，本件受處分人確有「限速60公里，經測時速71公
    里，超速11公里（未滿20公里）」之違規行為，原處分機關
    依道路交通管理處罰條例第40條、第63條第1項第1款 (原裁
    決書漏載第1款)及違反道路交通管理事件統一裁罰基準及處
    理細則所訂之違反道路交通管理事件統一裁罰基準表之規定
    裁處罰鍰1200元，並記違規點數1點，核無違誤，本件受處
    分人之異議為無理由，自應將其異議駁回。
六、據上論斷，應依道路交通案件處理辦法第19條，裁定如主文
中    華    民    國    98    年    7     月    3    日
                              交通法庭法  官  孫惠琳
上正本證明與原本無異。
如不服本裁定，應於裁定送達後5日內向本院提出抗告狀。
                                      書記官  郭錦賢
中    華    民    國    98    年    7     月    6     日


司法院資訊處製作；財團法人民間司法改革基金會備份。
